JÉSSICA REZENDE TRETTEL

DOCENTE

CONTATO

(38) 98410-7466 jrtrettel@gmail.com Unaí - MG http://lattes.cnpq.br/1845854418327349

BIOGRAFIA

Sou docente com experiência nos cursos de graduação de farmácia e enfermagem.

Ministrei as disciplinas de:

- Análises Microbiológicas de Medicamentos e Cosméticos
- Atividades integradoras de Extensão
- Controle Físico-químico
- Farmacologia
- Microbiologia Clínica
- Microbiologia de Alimentos
- Parasitologia Clínica
- Tecnologia de Alimentos

Além de realizar orientações em trabalhos de conclusão de curso e realizar atividades na Coordenação de TCC Coordenação de Estágio e Supervisionar o estágio em análises clínicas.

Membro do Núcleo Docente Estruturante (NDE)

HABILIDADES

- Boa comunicação
- Habilidade em Hardware
- Habilidade no Pacote Office

INFORMAÇÕES RELEVANTES

- Interesse em adquirir experiências.
- Disponibilidade para mudança.
- CNH nas categorias AB.

FORMAÇÃO ACADÊMICA

Bacharel em Farmácia Generalista

UNIPAR - Universidade Paranaense / 2010-2014

Mestre em Biotecnologia Aplicada à Agricultura (Stricto sensu)

UNIPAR - Universidade Paranaense | 2015-2017 (Bolsista CAPES)

Doutora em Biotecnologia Aplicada à Agricultura (Stricto sensu)

 ${\it UNIPAR-Universidade~Paranaense} \mid 2017\text{-}2020~(Bolsista~CAPES)$

Especialista em Análises Clínicas e Toxicológicas (Lato sensu)

UNESA - Universidade Estácio de Sá | 2020-2021

Pós Graduação em Psicanálise Clínica (Lato sensu)

NAPH - Núcleo de Atendimento Terapêutico e Promoção Humana / previsto para 2023

EXPERIÊNCIA

Faculdade de Ciências da Saúde de Unaí - FACISA (Atual)

Docente nos cursos de graduação Farmácia e Enfermagem Supervisora de estágio Coordenadora de estágio

Ministra aulas práticas e teóricas, supervisiona estágio em análises clínicas, realiza orientação em trabalhos de conclusão de curso, Membro do NDE.

Centro Nacional Integrado de Cursos - CENAIC (05/2016 - 02/2017)

Docente do curso de Atendente de farmácia

Ministrou aulas teóricas e práticas em curso profissionalizante de atendente de farmácia.

Laboratório Lab Exame (02/2014 - 12/2014)

Estagiária - Laboratório de Análises Clínicas

Atendimento e cadastro de pacientes, coleta de materiais biológicos e rotina laboratorial.

Minerphós Saúde Animal (02/2012 - 02/2014)

Estagiária - Manipulação de formulas homeopáticas

Manipulação de fórmulas homeopáticas, confecção de POP's e controle de estoque.

Farmácia de Manipulação Rede Farma (10/2011 - 02/2012)

Estagiária - Farmácia de Manipulação

Manipulação, encapsulação e conferência de fórmulas magistrais.

12a Regional de Saúde do Paraná (10/2007 -02/2008)

Estagiária - Fundação Estadual de Saúde

Prestar apoio ao setor de Vigilância em saúde.